# 处置亏损的子公司

提问人：星空下的小米 时间：2016-08-02 01:04:24
请教陈版，如果以零对价处置一个亏损的子公司，从子公司变为了联营公司，是否仍然需要在合并层面将处置收益确认出来？还是在确认为联营公司长期股权投资的时候，同时考虑对这家联营公司的长期应收款计提减值，以抵消这块收益。谢谢

回答人：chenyiwei
以零对价处置资不抵债的子公司，在交易作价公允，且相关超额亏损系 2007 年度及以后年度形成的前提下，可以在合并报表层面将原已冲减归属母公司留存收益的超额亏损份额转入处置当期的投资收益。 如果对该子公司原有应收款项，此次该应收款项并未随股权一并转让，但预计该应收款项的可收回金额为零的，则该情况会影响合并报表层面的处置损益计算。例如处置某全资子公司的100 ％股权，处置时点该子公司净资产为－ 1000 万，其中对本公司欠款 800 万，预计可收回金额为零，处置 100 ％股权的对价为零，则合并报表层面的处置对价公允价值＝股权处置对价 0 ＋债权预计可收回金额 0 ＝ 0 ；合并报表层面处置日该子公司调整后净资产＝（-1000）+800=-200万，此时合并报表层面可确认的处置收益就只有 200 万，而不是 1000 万。

提问人：qjr1124 时间：2016-08-02 07:12:32
母公司欠子公司 800 万，应该放大处置损益吧，怎么减小了呢

回答人：chenyiwei
子公司欠母公司。

提问人：乐境心园 时间：2018-08-31 18:15:25
@chenyiwei 陈版，A公司在 2016 年 6 月对B公司控股，控股比例为70%，投资 500 万。至今B公司每年亏损， 17 年已经超额亏损，A公司未做减值处理。。现在A公司因B公司经营不善，预测未来按照目前经营方式也无法盈利，决定在 2018 年年底前以名义价格 1 元将70%股权一次性转让给C，C承担B公司债务。同时因经营需要， 17 年A公司像B公司免息借款 2000 万，至今未收回该笔款。请问; 1、在个别报表层面账务处理是否正确： 处置前，先全额计提长期股权减值准备： 借：资产减值损失 贷：长期股权投资减值准备 将未能收回的其他收款 2000 万，计入营业外支出 2 、是否需要在 2018 年年底的合并报表中合并B公司 2018 年 1 月 1 日至处置日期间的利润表项目发生额呢？ 如果需要合并，请问合并思路是否和您在本帖 2 楼回复的一样呢

回答人：chenyiwei
1 、建议首先考虑前期为计提减值准备是否为前期差错，如是应更正。 2 、 2 楼回复的合并思路仍适用。

提问人：呼叫帮助 时间：2018-12-17 21:18:06
A公司持有B 公司70%的股权，投资成本为 7000 万元，截至 2016 年 12 月 31 日，B公司实收资本为 1 亿元，累计亏损为 2 亿元，净资产为负 1 亿元， 2016 年度纳入合并时，其少数股东已按持股比例承担了超额亏损。 除上述投资成本外A公司对B公司的应收款项为 1 亿元，A公司层面已对长期股权投资和应收款项全额计提了坏账准备，但在合并时予以转回。 2017 年度B公司清算注销，不在纳入A公司的合并范围，A公司未收回任何现金流入，含应收账款款项。 问题： 1 、对A公司合并层面归属于母公司的净利润影响是多少（含应收款项）； 2 、少数股东权益本期如何在所有者权益变动表中列示； 3 、是否有相关规定要求B公司的少数股东按出资比例承担A公司对B 公司债权。
项目经理给我们的回复： 1 、对A公司合并层面归属于母公司的净利润影响关键看你注销的时间点，是否需要合并 2017 年 1 月-注销月份B公司的净利润。应收款项及其坏账在合并报表中不存在，如果有影响也只能是你以前在单体对坏账确认了递延所得税资产。但一般巨亏企业是不太确认的。 2 、少数股东权益如果是母公司收购少数权益后注销则要考虑购买少数股权的问题，如果大家都同意注销，则在权益表中直接用负数填列少数股东权益发生额即可，期末余额减至0 3、从法理上说，有限公司股东以其出资额对公司债务承担有限责任，但少数股东的资本早就赔光了，也就谈不上什么责任了。 陈版，您看回复是否正确完整？

回答人：chenyiwei
2 、 3 、基本可以； 1 、合并报表层面在处置时间点的损益影响就是子公司加回对母公司欠款余额后的超额亏损净资产负数。